臺灣宜蘭地方法院刑事判決　　　　　　　 93年度重訴字第7號
　　公　訴　人　臺灣宜蘭地方法院檢察署檢察官
　　被　　　告　丁○○　男　2.
　　選任辯護人　楊德海律師
　　被　　　告　己○○　男　4.
　　選任辯護人　余鑑昌律師
　　被　　　告　乙○○　男　2.
　　選任辯護人　陳倉富律師
上列被告因擄人勒贖等案件，經檢察官提起公訴（93年度偵字第
2338號），本院判決如下：
    主  文
己○○共同意圖勒贖而擄人，累犯，處有期徒刑捌年。扣案如附
表一、三所示之物均沒收。又未經許可，持有其他可發射子彈具
殺傷力之改造手槍，累犯，處有期徒刑壹年貳月，併科罰金新台
幣伍萬元，罰金如易服勞役以銀元參佰元即新台幣玖佰元折算壹
日。扣案如附表二所示之物均沒收。應執行有期徒刑玖年，併科
罰金新台幣伍萬元，罰金如易服勞役以銀元參佰元即新台幣玖佰
元折算壹日。扣案如附表一、二、三所示之物均沒收。
丁○○強盜擄人勒贖，處有期徒刑拾年，扣案如附表一、二、三
所示之物均沒收。又意圖為自己不法之所有，而侵占離本人所持
有之物，處罰金參仟元，如易服勞役，以參佰元折算壹日。
乙○○共同意圖勒贖而擄人，處有期徒刑陸年。扣案如附表一、
二、三所示之物均沒收。
    事  實
一、己○○前因違反槍砲彈藥刀械管制條例案件，經本院以89
    年訴字第102號判處有期徒刑6月確定，並於民國90年6月26
    日執行完畢。
二、丁○○於民國93年5月間某日，在宜蘭縣羅東鎮慧燈補習班
    停車場內，拾獲戊○○遭不詳人士竊取後棄置該處離本人所
    持有之IA-5098號自用小客車之車牌二面，竟意圖為自己不
    法所有，將之侵占入已。
三、己○○於93年5月中旬某日，在宜蘭縣羅東鎮大觀小鋼珠遊
    樂場以新台幣（以下同）三萬元之價格，向姓名年籍不詳僅
    知綽號「阿仁」之成年男子，購得仿WALTER廠PP K/S型半自
    動手槍換裝土造金屬槍管製造之玩具手槍換裝土造金屬槍管
    ，具有殺傷力之改造手槍一枝（槍枝管制編號0000000000，
    含彈匣一個），及均具直徑8.2mm金屬彈頭，具有殺傷力之
    土造子彈三顆，旋將之藏放在宜蘭縣羅東鎮○○路○段162之
    3 號其開設之濠群生物科技公司（以下稱濠群公司），而未
    經許可持有上開槍枝及子彈。
四、己○○與丁○○因缺錢花用，竟於93年7月2日或3日某日，
    共同基於意圖勒贖而擄人之犯意聯絡，計劃綁架己○○所提
    供，在江勝行木材公司工作，資力頗豐之甲○○勒贖錢財，
    謀議完成後，即於93年7月5日上午10時許，由丁○○用公共
    電話撥打江勝行木材公司電話而得知甲○○行動電話門號後
    ，即聯絡甲○○佯稱其位於宜蘭縣大同鄉玉蘭村之涼亭工程
    欲委託承包，而誘使甲○○同意於同日下午3時30分許前往
    宜蘭縣三星鄉憲明國小碰面洽談，約定時間、地點後，丁○○即駕駛之前所承租車牌號碼YY-1647號之自小客車，並先
    將車牌卸下改懸掛上開拾獲車號IA-5098號之車牌，再於車
    內備置棉質手套一雙、手術用手套五雙及棉質頭套三個前往
    濠群公司與己○○會合，己○○在濠群公司又取出所持有之
    上開槍枝、子彈交予丁○○持有，再取出備妥之手銬二付及
    開山刀一支放在車內，丁○○又在濠群公司拿取膠帶一捲擺
    放車內，備妥後，丁○○與己○○又恐擄人勒贖二人無法成
    事，乃於同日下午二時許，由丁○○駕駛懸掛IA-5098號車
    牌之上開自小客車載己○○先行轉往搭載乙○○，乙○○上
    車後，隨即基於與丁○○、己○○共同持前揭槍彈意圖勒贖
    而擄人之犯意聯絡，同車前往與甲○○約定之憲明國小，同
    日下午三時許，丁○○、己○○與乙○○駕車先到達憲明國
    小，即依預先擬定之計劃，由丁○○單獨在憲明國小等候甲○○，己○○則駕駛上開自小客車載乙○○前往附近僻靜無
    人之三星鄉九芎湖埋伏，嗣甲○○駕駛車牌號碼IA-0389號
    自小客車果於約定時間到達後，丁○○即佯稱帶甲○○前往
    涼亭工程所在地，而坐上甲○○自小客車，車上即指示甲○○朝九芎湖方行駛去，駛離約十分鐘時間至九芎湖入口處時
    ，甲○○發覺有異欲以行動電話回報木材公司，惟丁○○見
    事跡敗露，立即取出上開槍枝抵住甲○○腰際，並喝令甲○○下車；此時，己○○與乙○○見甲○○自小客車駛至，隨
    即駕駛自小客車將甲○○自小客車攔停，旋各帶頭套下車，
    並分持手銬、開山刀，而與丁○○共同強拉甲○○下車，嗣
    將甲○○強拖下車並要甲○○坐上渠等駕駛之上開租用車時
    ，因甲○○奮力掙扎，己○○即持石塊砸擊甲○○頭部等處
    ，乙○○則以腳踹踢甲○○身體（傷害部分，均未據告訴）
    ，丁○○則持手槍敲擊甲○○肩膀，該槍枝因而走火擊發子
    彈一發，惟未傷及甲○○，然甲○○見槍枝擊發恐遭不測，
    不得已只得任由丁○○以手銬反銬其雙手並自行爬入該自租
    用車後行李廂內，己○○、丁○○、乙○○見擄人得手後，
    隨即由丁○○駕駛該租用車前往宜蘭縣五結鄉三結村已廢棄
    之寶利飼料廠，行駛約三十分鐘時間，到達該廢棄廠房前空
    地，丁○○即要甲○○下車並趴在地上，此時，丁○○即乘
    己○○、乙○○不知情之際，復單獨意圖為自己不法之所有
    ，自行先將反銬甲○○之手銬改銬前面，另再以膠布貼矇甲○○雙眼，而以此強暴之方法，至甲○○不能抗拒，隨即動
    手搜刮甲○○褲子左口袋現金一萬六千六百元，得手後，隱
    匿搜刮而得之現金一萬六千六百元而不告以己○○、乙○○
    ，並私下藏放而與其隨身攜帶之一萬餘元現金相混，其後再
    與己○○、乙○○共同將甲○○帶入廢棄廠房內，在廠房內
    ，丁○○即要甲○○拿出新台幣（以下同）一千萬元擺平，
    否則即予活埋，己○○在旁則稱不拿錢出來就地處理掉，幾
    經討價還價後，最終以一百萬元達成協議，惟因甲○○之行
    動電話遭鎖碼無法撥出對外聯絡，己○○、乙○○即在未經
    取得贖款前，由丁○○、乙○○駕駛上開自小客車，於93年
    7 月5日下午7時許，將仍蒙眼之甲○○載至宜蘭縣五結鄉錦
    眾村大閘門之自行車道旁釋放，再由甲○○自行撕開矇眼膠
    帶。同日晚上10時許，丁○○再邀乙○○以公用電話撥打甲○○上述行動電話，向甲○○索討贖款，甲○○遂委請友人
    丙○○前往宜蘭縣五結鄉噶瑪蘭橋上將部分贖款二十萬元放
    在丁○○畫有記號指定處，丁○○在取得該筆贖款後，並分
    別交給乙○○二萬元、己○○二萬三千元。迄於93年7月7日
    晚間10時30分許，丁○○在宜蘭縣三星鄉○○路63號前以公
    共電話向甲○○索討未付之贖金八十萬元時，為警當場查獲
    ，並循線在同日晚間11時30分許，在宜蘭縣羅東鎮○○○路
    一枝梅理容院查獲己○○，復於隔（8）日凌晨1時10分許，
    在宜蘭縣五結鄉○○路27之22號丁○○住處扣得己○○所有
    供本件犯罪所用之上開改造槍枝一枝（含彈匣一個）、改造
    子彈二顆、開山刀一把、手銬二付、膠帶一捲，丁○○所有
    供本件犯罪所用之棉質頭套三個以及非供本件犯罪所用之棉
    質手套一雙、塑膠手套五雙，再於8日凌晨1時49分許，在宜
    蘭縣冬山鄉○○路807巷24號3樓查獲乙○○。
二、案經宜蘭縣警察局三星分局報告台灣宜蘭地方地方法院檢察
    偵查起訴。
    理  由
一、被告己○○之部分：
（一）訊據被告矢口否認有上揭違反槍砲彈藥刀械管制條例及擄
      人勒贖之犯行，辯稱：扣案之槍枝、子彈並非伊交給同案
      被告丁○○持有云云，伊與丁○○前往憲明國小係因丁○○稱被害人甲○○之前欠款八萬元躲債，需要人手幫忙，
      伊才與丁○○另找同案被告乙○○共同前往云云。選任辯
      護人則另以被告己○○於警詢時固供承扣案之槍枝、子彈
      係其交付丁○○，惟被告己○○製作筆錄前，警員先提示
      已製作完成之丁○○筆錄，表示被告己○○必須扛下該部
      分刑責，故被告己○○此部分供述係在警方誘導下所為之
      自白，並無證據能力云云。
（二）經查：
    １被告己○○在製作筆錄之際神智清楚，製作過程且無強暴
      、脅迫等不法情事，筆錄製作完成後，警員尚提示筆錄供
      被告己○○閱覽，被告己○○閱覽後始予簽名等情，業據
      證人即製作筆錄之警員黃文熙於本院審理時證述綦詳。又
      經本院當庭勘驗錄音帶，被告己○○製作筆錄過程中，均
      持續聽到敲擊鍵盤打字聲音，且關於詢問被告己○○及其
      回答之聲音均平順，已足徵被告己○○警詢陳述係出於自
      由意識下之陳述，從而辯護人此部分辯解，並無可取，先
      予敘明。
    ２上開扣案之槍枝、子彈係被告己○○於93年5月中旬以三
      萬元價格，在大觀小鋼珠遊樂場向綽號「阿仁」不詳男子
      購得，業據被告於警詢、偵查及本院調查檢察官聲請羈押
      被告己○○案件中供述綦詳（見警卷第八頁第一次警詢筆
      錄、偵卷第十六頁偵查筆錄、本院93年聲羈字第56號卷93
      年7月8日訊問筆錄），亦核與同案被告丁○○於偵查及本
      院準備程序及審理時供述及證述情節相符。又扣案之槍枝
      係仿WALTER廠PPK/S 型半自動手槍製造之玩具手槍換裝土
      造金屬槍管而成之改造手槍，具有殺傷力；而改造子彈二
      顆（另一顆已於九芎湖入口處走火擊發未扣案）認均係土
      造子彈（具直徑8.2m m金屬彈頭），經取樣一顆試射，可
      擊發，認具殺傷力等情，有內政部警政署刑事警察局93年
      9月3日刑鑑字第093015305號槍彈鑑定書在卷可稽（本院
      卷一第七十一頁）。足認被告己○○之自白與事實應屬相
      符，自堪採信，是被告己○○未經許可，持有具殺傷力之
      槍枝、子彈犯行，已堪認定。至被告己○○事後空言翻異
      前供，顯係卸責之詞，並不可採。
    ３被告己○○就其與同案被告丁○○因景氣不佳且濠群公司
      生意不好，缺錢花用，而共同計劃佯稱有涼亭工程委託承
      包誘使被害人甲○○出外至特定地點，加以綁架以勒贖錢
      財等情，業據被告己○○於警詢、偵查及本院93年聲羈字
      第56號案件訊問及準備程序時供承在卷，且其供述亦核與
      同案被告丁○○、乙○○及被害人甲○○以及證人丙○○
      於偵查及本院準備程序及審理時供述及證述之情節大致相
      符，並有現場照片及附表二所示之物扣案可佐，足認被告
      己○○之自白與事實應屬相符，自堪採信，是被告己○○
      意圖勒贖而擄人之犯行，已堪認定，其事後空言翻異前供
      ，尚無可採。
二、被告丁○○部分：
（一）訊據被告丁○○對於上揭侵占、持有槍枝、子彈、擄人勒
      贖及強行搜取被害人現金一萬六千六百元之事實，自警詢
      迄本院審理時均坦承不諱。其選任辯護人則以被告丁○○
      限制被害人甲○○之自由，固係以向被害人取得財物為目
      的，惟被告丁○○並無擄人而令被擄者之親友提供金錢或
      其他財物，以贖取被擄者之生命或身體自由之犯意，被告
      所為核與擄人勒贖罪之構成要件有間；又被告丁○○於剝
      奪被害人甲○○自由後，另於被害人甲○○取得現金一萬
      六千六百元，均係概括本於同一犯意，應屬同一犯罪行為
      之一部分等語置辯。
（二）經查，
    １被告丁○○自白侵占犯行，核與被害人戊○○指述情節相
      符，並有贓物認領保管單一紙在卷可稽（警卷第九十八頁
      ）。
    2.被告丁○○自白持有殺傷力之槍枝及子彈之犯行，亦有如
      附表一所示之槍枝及子彈扣案可佐。
    ３被告丁○○自白擄人勒贖罪部分，核與被害人甲○○指訴
      、證人丙○○證述，亦核與同案被告己○○、乙○○供述
      如何擄取被害人甲○○及事後取贖情節大致相符，並有現
      場照片及如附表一、二所示之物扣案可佐，
    ４被告丁○○自白強取被害人甲○○一萬六千六百元之犯行
      ，核與被害人甲○○指訴情節相符。
（二）按擄人勒贖罪，係以意圖勒贖而擄人為構成要件，其犯罪
      之方法行為係將被害人置於行為人實力支配下，予以脅迫
      ，其犯罪之目的行為，係向被害人或其關係人勒索財物，
      因此擄人勒贖罪本質上為妨害自由與強盜之結合，在形式
      上則為妨害自由與恐嚇罪之結合，如先將被害人擄走置於
      行為人實力支配下，再予以脅迫，以便向被害人或其關係
      人勒索財物行為一經實現，擄人勒贖犯罪即屬既遂，並不
      以須向被害人以外之人勒索財物為必要，且在被害人之自
      由回復以前，其犯罪行為均在繼續進行中，在犯罪行為終
      了前，若基於擄人勒贖單一或概括犯意，先後向被害人或
      其關係人不法取得財物之多數行為，理論上雖均吸收於擄
      人勒贖之犯罪中，而應論以擄人勒贖一罪。惟刑法第三百
      三十二條第二項第三款之強盜而擄人勒贖罪，係將強盜與
      擄人勒贖兩個獨立之罪名相結合成一新罪名，並科以較重
      之刑，其情節亦較單一擄人勒贖或強盜為重，行為人於擄
      人勒贖行為繼續中，如若另有強盜被害人財物之犯意，而
      該強盜行為與所犯之擄人勒贖犯行，復有密切關聯性時，
      即應成立刑法第三百三十二條第二項第三款強盜而擄人勒
      贖之結合犯，至於其強盜之犯意，無論係起於擄人勒贖之
      初，抑或萌生於擄人勒贖行為實施中，均不影響該結合犯
      罪之成立（最高法院91台上字第6979號、92台上字第2913
      號判決可資參照）。從而被告丁○○於擄人勒贖行為實現
      中，擄人勒贖犯罪即屬既遂，雖被告未向被害人關係人勒
      索財物，並不影響擄人勒贖犯罪之既遂，且被告丁○○於
      所犯之擄人勒贖行為繼續中，復另有強盜被害人財物之犯
      意，且二者間復有密切關聯性，雖被告丁○○強盜犯意，
      係萌生於擄人勒贖行為實施中，然此並不影響該結合犯罪
      之成立。是被告丁○○選任辯護人上開所辯，自有誤會，
      併予敘明。
（三）綜上，被告丁○○所犯侵占、持有槍枝、子彈及強盜擄人
      勒贖之犯行，均堪認定。
三、被告乙○○部分：
（一）被告乙○○與同案被告丁○○、己○○，共同意圖勒贖而
      共同持上述具殺傷力之槍枝及子彈犯，業據被告乙○○及
      同案被告丁○○、己○○供述在卷，並有如附表一所示之
      槍枝及子彈扣案可佐。
（二）訊據被告乙○○矢口否認有意圖擄贖而擄人之犯行，辯稱
      ：其在濠群公司係負責整理公司環境及幫忙收取利息，案
      發當日，其在睡覺中為同案被告丁○○、己○○電話吵醒
      後，就跟隨丁○○二人外出，丁○○及己○○並未告知要
      做何事，其因同案被告己○○告知要討債，始在九芎湖拿
      持山刀嚇唬被害人甲○○，其雖持開山刀但並未戴頭套，
      事後固有將被害人甲○○擄至廢棄廠房，然同案被告丁○○要其外出把風，期間二十餘分鐘，丁○○均未詢問其關
      於擄贖之價碼細節，其並不知同案被告丁○○、己○○係
      擄人勒贖云云。其選任辯護人則以被告乙○○自始即無與
      同案被告丁○○、己○○有基於共同擄人勒贖之犯意聯絡
      ，而係遭丁○○、己○○所騙僅有協助其二人妨害自由之
      犯行等語置辯。
（三）惟查，
    １被告丁○○將手套及開山刀係一起放在副駕駛座下方，刀
      柄很長，坐於後座左側（即駕駛座後面）之被告乙○○應
      該有看到等語，業據被告丁○○於本院審理時證述在卷，
      而被告乙○○在九芎湖入口處持開山刀擄取被害人甲○○
      時，恐被害人甲○○認出確有戴頭套乙節，亦據被告乙○○於檢察官93年7月8日偵查中供稱「（問：今年七月五日
      如何甲○○騙到九芎湖？）是丁○○打公共電話約他有工
      程約在憲明國小前見面，他開他的車前來，丁○○就坐上
      他所駕之車，請他開往九芎湖，這是己○○事前與丁○○
      商量好的地點，我與己○○先開車到九芎湖等，看到他們
      停車，我們就過去，我與己○○二人都戴頭套，丁○○拿
      手槍，我拿開山刀要將甲○○架上車，但甲○○反抗，我
      與己○○就拿石頭敲打甲○○頭部，後來用手銬將甲○○
      手腳銬住，丟在車箱後面，後來由丁○○開車，開至五結
      鄉廢棄廠房，把甲○○搬下來」（偵卷第二十二頁），亦
      核與同案被告己○○於同日檢察官偵查中供稱「…我與乙○○均有戴頭套…」（偵卷第十七頁）、丁○○於同日檢
      察官偵查中供稱「…己○○與乙○○二人戴有頭套…」等
      語相符（偵卷第十九頁）。
    ２被告乙○○於前往憲明國小途中，既知車上帶有開刀山及
      頭套，且在九芎湖入口處見被害人甲○○駕車載同案被告
      丁○○駛來，迅即戴上事先備置之頭套且持開山刀而與同
      案被告丁○○、己○○強行剝奪被害人甲○○自由，再將
      被害人甲○○棄入潻黑之自小客車後行李廂內，進而更擄
      至廢棄之寶利飼料廠，顯見被告乙○○於車往憲明國小途
      中即知目的在於擄取被害人甲○○以勒贖財物，亦核與同
      案被告己○○於93年7月8日檢察官偵查中供稱「（問：開
      車往九芎湖途中有無提起綁架甲○○之事？）丁○○有跟
      我說他事前就跟乙○○說好了，在開往九芎湖路上有簡單
      討論如何分工綁架。」等語相符。且苟如被告乙○○所辯
      僅知係討債而無擄人勒贖意圖，則為何在九芎湖入口處一
      見被害人甲○○出現，不明言索債，卻即戴上頭套使被害
      人不知係何人所為，進而更將被害人丟入車後行李廂戴往
      廢棄廠房？凡此，均足徵被告乙○○及選任辯護人上開辯
      稱並無擄人勒贖意圖云云，均與事理有違，並無可採。
（四）綜上，被告乙○○所犯持有槍枝及子彈及擄人勒贖之犯行
      ，均堪認定。
四、核被告己○○、乙○○所為，均係犯槍砲彈藥刀械管制條例
    第十一條第四項未經許可持有可發射子彈具有殺傷力之改造
    手槍、同條例第十二條第四項未經許可持有子彈罪及刑法第
    三百四十七條第一項意圖勒贖而擄人罪。被告丁○○所為，
    係犯槍砲彈藥刀械管制條例第十一條第四項未經許可持有可
    發射子彈具有殺傷力之改造手槍、同條例第十二條第四項未
    經許可持有子彈罪及刑法第三百三十七條侵占、第三百三十
    二條第二項第三款強盜擄人勒贖罪。（被告己○○、丁○○
    起訴法條原為槍砲彈藥刀械管制條例第十一條第一項、第三
    項，惟已經公訴檢察官當庭變更為同條例第十一條第四項、
    第十二條第四項；被告乙○○所犯槍砲彈藥刀械管制條例第
    十一條第四項、第十二條第四項犯行，起訴書雖漏未論列，
    惟與起訴書已論列部分，有裁判上一罪之關係，為起訴效力
    所及，本院自得併予審究之）。公訴檢察官另認被告己○○
    、乙○○就被告丁○○所犯強盜罪間，有犯意聯絡及行為分
    擔，認被告己○○、乙○○就此部分亦成立強盜罪，而與前
    揭擄人勒贖部分變更起訴法條認應係犯強盜擄人勒贖罪云云
    ，惟此部分業據被告己○○、乙○○堅決否認在卷，且被告
    丁○○自始即供承係在搜取被害人甲○○口袋發現現金始起
    意自行掠取現金，復無其他積極證據足資證明被告己○○、
    乙○○就被告丁○○所另犯強盜犯行有犯意聯絡，從而被告
    丁○○強盜被害人甲○○現金之犯行，係逾越共同犯意之行
    為，且非共犯被告己○○、乙○○所可預見，則被告己○○
    、乙○○自不庸就被告丁○○逾越犯意之強盜犯行負其責任
    ，是公訴意旨認被告己○○、乙○○亦須就被告丁○○強盜
    犯行負責，並與前揭擄人勒贖犯行結合，認成立強盜擄人勒
    贖犯行云云，自有未洽。至被告丁○○事後縱有交付強盜之
    部分財物予被告己○○、乙○○，惟此乃事後被告丁○○處
    分強盜贓物之行為，並不得以此逆推被告丁○○強盜犯行之
    際有與被告己○○、乙○○有犯意聯絡，併予敘明。被告己○○、丁○○、乙○○所犯槍砲彈藥刀械管制條例第十一條
    第四項未經許可持有可發射子彈具有殺傷力之改造手槍、同
    條例第十二條第四項未經許可持有子彈罪及刑法第三百四十
    七條第一項意圖勒贖而擄人罪間，有犯意聯絡及行為分擔，
    均為共同正犯。又被告己○○、丁○○、乙○○以一行為同
    時觸犯未經許可持有可發射子彈具有殺傷力之改造手槍罪及
    未經許可持有改造子彈罪，為想像競合犯，應依刑法第五十
    五條前段規定，從一重之未經許可持有可發射子彈具有殺傷
    力之改造手槍罪處斷。被告丁○○、乙○○所犯持有槍枝及
    子彈目的在於犯擄人勒贖，二者間具有方法結果之牽連關係
    ，應分別從一重之強盜擄人勒贖罪及擄人勒贖罪處斷。被告
    己○○在擄人勒贖前所犯未經許可持有可發射子彈具有殺傷
    力之改造手槍罪與擄人勒贖罪間；被告丁○○所犯侵占離本
    人所持有之物罪及強盜擄人勒贖罪間，犯意各別，行為互殊
    ，均應予分論併罰。末查，被告己○○前有事實欄所指之犯
    罪科刑及執行情形，有臺灣高等法院被告全國前案紀錄表在
    卷可查，其於有期徒刑執行完畢五年內，再犯有期徒刑以上
    之本罪，為累犯，應依法加重其刑（法定本刑為死刑、無期
    徒刑部分，均不予加重）。被告己○○、乙○○在未經取贖
    即將被害人甲○○釋放，回復其行動自由，應依刑法第三百
    四十七條第五項前段之規定減輕其刑，並依法先加後減之。
    爰審酌被告三人均屬青壯之年，竟不思循正當方法獲取財富
    ，反為金錢驅使，罔顧他人行動自由及財產權益，執意策劃
    以擄人勒贖手段圖求鉅額金錢，罔顧法律，且對被害人身心
    、及社會整體防衛體系造成嚴重創傷，然姑念其確未凌虐、
    施暴於被害人，暨渠等犯罪之動機、目的、手段，犯罪所生
    之危害、犯罪後之態度，等一切情狀，分別量處如主文所示
    之刑，並就被告己○○併科罰金刑部分諭知易服勞役之折算
    標準及定其應執行刑，及就被告丁○○所處罰金部分諭知易
    服勞役之折算標準。
五、扣案之槍枝係仿WALTER廠PPK/S型半自動手槍製造之改造手
    槍，具有殺傷力；改造子彈二顆（另一顆已於九芎湖入口處
    走火擊發未扣案），雖均具有殺傷力，惟其中一顆改造子彈
    於鑑定過程中業經試擊發，有上開內政部警政署刑事警察局
    槍彈鑑定書一件在卷足憑，則該顆改造子彈與另顆走火擊發
    之子彈既均已因擊發而不具有殺傷力，自難認仍屬違禁物，
    從而本件扣案之改造子彈二顆中，僅有尚未試射擊發之一顆
    改造子彈係屬違禁物，爰與前揭扣案改造手槍一枝（含彈匣
    ），均依刑法第三十八條第一項第一款之規定併予宣告沒收
    。又附表一、三所示之物，分別係被告己○○、丁○○所有
    且供本件犯罪所用及預備供犯罪所用之物，業據被告己○○
    、丁○○供承在卷，應依刑法第三十八條第一項第二款之規
    定宣告沒收。
據上論斷，應依刑事訴訟法第二百九十九條第一項前段，槍砲彈
藥刀械管制條例第十一條第四項、第十二條第四項，刑法第十一
條前段、第二十八條、第三百三十二條第二項第三款、第三百三
十七條、第三百四十七條第一項、第五項、第五十五條、第四十
七條、第五十一條第五款、第四十二條第二項、第三十八條第一
項第一款、第二款，罰金罰鍰提高標準條例第一條前段、第二條
，判決如主文。
本案經檢察官賴慶祥到庭執行職務
中　　華　　民　　國　　94　　年　　1 　　月　　24　　日
                         臺灣宜蘭地方法院刑事第三庭
                             審判長法  官  黃  永  勝
                                   法  官  陳  嘉  年
                                   法  官  林  楨  森
以上正本證明與原本無異。
如不服本判決，應於判決送達後十日內，向本院提出上訴狀。（
應附繕本）
                                   書記官  謝  佩  欣
中　　華　　民　　國　　94　　年　　1 　　月　　25　　日
附錄本案論罪科刑法條全文：
中華民國刑法第337條
意圖為自己或第三人不法之所有，而侵占遺失物、漂流物或其他
離本人所持有之物者，處五百元以下罰金。
中華民國刑法第347條第1項、第5項
意圖勒贖而擄人者，處死刑、無期徒刑或七年以上有期徒刑。
犯第一項之罪，未經取贖而釋放被害人者，減輕其刑；取贖後而
釋放被害人者，得減輕其刑。
中華民國刑法第332條第2項第3款
犯強盜罪而有下列行為之一者，處死刑、無期徒刑或十年以上有
期徒刑：
三  擄人勒贖者。
槍砲彈藥刀械管制條例第11條第4項
未經許可，持有、寄藏或意圖販賣而陳列第一項所列槍砲者，處
一年以上七年以下有期徒刑，併科新臺幣七百萬元以下罰金。
槍砲彈藥刀械管制條例第12條第4項
未經許可，持有、寄藏或意圖販賣而陳列子彈者，處五年以下有
期徒刑，併科新台幣三百萬元以下罰金。
附表一
┌────────────────────────────┐
│開山刀一把、手銬二付、膠帶一捲、棉質頭套三個。          │
└────────────────────────────┘
附表二
┌────────────────────────────┐
│槍枝一枝（槍枝管制編號0000000000，含彈匣一個）、改造子彈│
│一顆。                                                  │
└────────────────────────────┘
附表三
┌────────────────────────────┐
│棉質手套一雙、塑膠手套五雙。                            │
└────────────────────────────┘
